臺灣屏東地方法院刑事判決　　　　　　　96年度易緝字第34號
公　訴　人　臺灣屏東地方法院檢察署檢察官
被　　　告　乙○○
　　　　　　　　　　現在臺灣屏東看守所羈押中
上列被告因竊盜案件，經檢察官提起公訴（95年度偵字第933 號
），被告就被訴事實為有罪之陳述，經本院裁定行簡式審判程序
，判決如下：
    主  文
乙○○共同連續攜帶兇器竊盜，處有期徒刑拾月。
    事  實
一、乙○○與陳春億（業經判決有罪確定）共同意圖為自己不法
    之所有，並基於攜帶兇器竊盜之概括犯意聯絡，攜帶乙○○
    所有客觀上具有危險性，足以危害人之生命、身體安全，可
    供兇器使用之梅花板手及螺絲起子各1 支，先於民國94年12
    月5 日11時許，由乙○○騎乘車牌號碼OME-210 號重型機車
    搭載陳春億，至屏東縣內埔鄉○○村○○街55巷61號前，見
    陳瑞玉所有交由其女甲○○使用之車牌號碼GV8-552 號重型
    機車停放該處，認有機可趁，乙○○遂以兇器梅花板手拆下
    該機車之車牌1 面而竊取之，陳春億則在旁把風，得手後，
    乙○○即將OME-210 號車牌拆下，並將GV8-552 號車牌懸掛
    在其所騎乘之上開重型機車上，復將OME-210 號車牌置於該
    機車置物箱內，後於同日11時30分許，陳春億騎乘懸掛GV8-
    552 號車牌之重型機車搭載乙○○，至位於屏東縣內埔鄉○
    ○村○○路1 號之屏東科技大學校園內，見丁○○所有之車
    牌號碼G6J-151 號重型機車無人看管，認有機可趁，乙○○
    遂以兇器螺絲起子將該機車之前置物箱拆下再以螺絲起子插
    入鎖頭發動該機車後竊取之，陳春億則在旁把風，得手後，
    陳春億即騎乘懸掛GV8-552 號車牌之重型機車，乙○○則騎
    乘竊得之車牌號碼G6J-151 號重型機車，欲離開屏東科技大
    學，嗣經郭俊德發現後馬上通知大門守衛陳俊宇將大門關上
    ，並報警處理而當場查獲陳春億，乙○○則趁機逃逸，始查
    知上情。
二、案經屏東縣警察局內埔分局報請臺灣屏東地方法院檢察署檢
    察官偵查起訴。乙○○於本院審理時逃匿，經本院發布通緝
    後，始於96年9 月18日為警逮捕歸案。
    理  由
一、本件被告乙○○所犯係死刑、無期徒刑、最輕本刑為3 年以
    上有期徒刑以外之罪，其於準備程序中就被訴事實為有罪之
    陳述，經法官告知簡式審判程序之旨，並聽取當事人之意見
    後，本院認為適宜由受命法官獨任進行簡式審判程序，合先
    敘明。
二、上揭事實，業據被告乙○○於本院審理時坦承不諱，核與證
    人即被害人甲○○、丁○○於警詢時；證人即共犯陳春億於
    警詢時及偵查中；證人郭俊德、陳俊宇於警詢時及本院審理
    時證述之情相符，並有贓物認領保管單、屏東縣警察局車輛
    協尋電腦輸入單、車籍作業系統- 查詢認可資料表各1 紙及
    照片5 幀在卷足憑，堪認被告之自白確與事實相符，本件事
    證明確，被告之犯行洵堪認定。
三、按刑法第321 條第1 項第3 款之攜帶兇器竊盜罪，係以行為
    人攜帶兇器竊盜為其加重條件，所謂兇器，其種類並無限制
    ，凡客觀上足對人之生命、身體構成威脅，具有危險性之兇
    器均屬之，本件被告乙○○、陳春億竊取車牌及機車時所攜
    帶之梅花板手及螺絲起子各1 支，應均為金屬製品，質地堅
    硬、銳利之物，始得將機車車牌及前置物箱拆下，足認可對
    人之生命、身體造成威脅，均可認定為兇器，是核被告所為
    ，均係犯刑法第321 條第1 項第3 款之攜帶兇器竊盜罪。被
    告與陳春億就本件連續攜帶兇器竊盜犯行，互有犯意聯絡及
    行為分擔，均為共同正犯。又被告行為後，刑法第56條連續
    犯之規定業於94年1 月7 日修正公布刪除，並於95年7 月1
    日施行，則被告之犯行，因行為後新法業已刪除連續犯之規
    定，此刪除雖非犯罪構成要件之變更，但顯已影響行為人刑
    罰之法律效果，自屬法律有變更，依新法第2 條第1 項之規
    定，比較新、舊法結果，仍應適用較有利於被告之行為時法
    律即舊法論以連續犯（最高法院95年第8 次刑事庭會議決議
    參照），被告所為2 次上開攜帶兇器竊盜犯行，時間緊接、
    所犯係基本構成要件相同之罪名，顯係基於概括犯意反覆為
    之，為連續犯，應依修正前刑法第56條之規定論以之攜帶兇
    器竊盜一罪，並依法加重其刑。爰審酌被告正值壯年，不思
    正途營生，竟貪圖小利而為本件連續攜帶兇器竊盜犯行，破
    壞校園安寧，惟犯罪後坦承犯行態度良好，及其犯罪之目的
    、手段等一切情狀，量處如主文所示之刑，以資懲儆。被告
    為本件犯行所用之梅花板手及螺絲起子各1 支非屬違禁物，
    復未扣案，且經被告丟棄而滅失，業據被告陳明在卷，為免
    將來執行困難，爰不予宣告沒收。至被告本件犯行雖於96年
    4 月24日前為之，惟被告係於中華民國96年罪犯減刑條例施
    行前之95年3 月21日經通緝後遭緝獲，依該條例第5 條之規
    定，自不得減刑，併此敘明。
據上論斷，應依刑事訴訟法第299 條第1 項前段、第273 條之1
第1 項，刑法第28條、第321 條第1 項第3 款、第2 條第1 項，
修正前刑法第56條，判決如主文。
本案經檢察官丙○○到庭執行職務。
中　　華　　民　　國　　96　　年　　10　　月　　16　　日
                  刑事第五庭    法  官  林家聖
以上正本證明與原本無異。
如不服本判決應於收受本判決送達後10日內向本院提出上訴書狀
，其未敘述上訴理由者，並得於提起上訴後10日內向本院補提理
由書狀（均須按他造當事人之人數附繕本）「切勿逕送上級法院
」
中　　華　　民　　國　　96　　年　　10　　月　　16　　日
                                書記官  陳蓉柔
附錄本判決論罪科刑法條全文：
刑法第321條第1項第3款
犯竊盜罪而有左列情形之一者，處6 月以上、5 年以下有期徒刑
：
三  攜帶兇器而犯之者。
